臺灣高雄地方法院刑事判決　　　　　　　　　　　　　九十年度訴字第三二七號
　　公　訴　人　臺灣高雄地方法院檢察署檢察官
　　被　　　告　乙○○
　　指定辯護人　甲○
右列被告因違反槍砲彈藥刀械管制條例等案件，經檢察官提起公訴（九十年度偵字第
一九０一九號），甲○判決如左：
    主  文
乙○○未經許可，持有手槍，處有期徒刑伍年貳月，併科罰金新台幣捌萬元，罰金如
易服勞役，以新台幣玖佰元即銀元參佰元折算壹日，扣案之九ｍｍ口徑制式貝瑞塔九
二半自動手槍壹把（含彈匣壹個，槍枝管制編號0000000000號），均沒收
；又攜帶兇器竊盜，處有期徒刑陸月，扣案之扳手貳支沒收。應執行有期徒刑伍年陸
月，併科罰金新台幣捌萬元，罰金如易服勞役，以新台幣玖佰元即銀元參佰元折算壹
日，扣案之九ｍｍ口徑制式貝瑞塔九二半自動手槍壹把（含彈匣壹個，槍枝管制編號
0000000000號）及扳手貳支，均沒收。
    事  實
一、乙○○於民國八十四年間某日，在台南市安平港夜市內，以新台幣（下同）十萬
    元之代價，向一不詳姓名年籍之成年男子，購買九ｍｍ口徑制式貝瑞塔九二半自
    動手槍（含彈匣一個，槍枝管制編號0000000000號）一把及子彈五發
    （一發具殺傷力，餘四發不能擊發，不具殺傷力）後，即未經許可而無故持有上
    開手槍及子彈，並將之藏放於台南縣永康市○○路附近空地之草堆中。迨於九十
    年九月二十日十八時三十分許，乙○○在台南市小北夜市內因同業競爭發生糾紛
    ，遭一自稱姓黃之不詳姓名成年男子教唆四名青少年毆打成傷，乙○○心有未甘
    ，自同年十月十日起，每日均駕駛其不知情之子許景陽所有之車牌號碼ＶＪＬ—
    二八七號輕型機車，前往高雄市鹽埕區○○○路等候黃姓男子，欲找黃姓男子理
    論，並將前開手槍、子彈置放於前開機車之置物箱內，以備防身之用。嗣於同年
    十月十日二十時左右，乙○○駕駛前開機車行經高雄市楠梓區楠陽國小前，為掩
    人耳目，遂另行起意，持其所有客觀上對人之生命、身體安全具危險性，可供兇
    器使用之鐵製扳手二支，竊取陳建賢所有置放於該處之車牌號碼ＴＬＪ—０五二
    號輕型機車之車牌一面，得手後並將之置換前揭許景陽所有之機車車牌。嗣同年
    十月十三日十九時十分許，乙○○於高雄市鹽埕區○○○路四六八號前等候黃姓
    男子時，為警發覺形跡可疑而查獲，並扣得扳手二支、制式手槍一把（含彈匣一
    個）、子彈五發及ＴＬＪ—０五二號輕型機車車牌一面。
二、案經高雄市政府警察局移送台灣高雄地方法院檢察署檢察官偵查起訴。
    理  由
一、訊據被告乙○○對於右揭事實，均坦承不諱，核與被害人陳建賢於警訊時所指訴
    之情節相符，復有扣案之鐵製扳手二支可佐，而扣案手槍（槍枝管制編號000
    0000000號）及子彈經送內政部警政署刑事警察局鑑定後，認係美國ＢＥ
    ＲＥＴＴＡ廠製九二ＦＳ型口徑九ｍｍ之制式半自動手槍，槍管內具有六條右旋
    來復線，機械性能良好，認具殺傷力；另送鑑子彈五顆，認均係制式口徑九ｍｍ
    之半自動手槍用子彈，其彈底標記為”ACP 97 LUGER 9mm”，經試射結果，其中
    一顆，能擊發，認具殺傷力；餘四顆，未能擊發，認均係不發彈，有該局九十年
    十一月七日刑鑑字第二０五三四六號鑑驗通知書一紙附卷可稽，本件事證明確，
    被告犯行堪以認定。
二、按刑法第三百二十一條第三款之攜帶兇器竊盜罪，係以行為人攜帶兇器竊盜為其
    加重條件，此所謂兇器，其種類並無限制，凡客觀上足對人之生命、身體安全構
    成威脅，具有危險性之兇器均屬之，且只須行竊時攜帶此種具有危險之兇器為已
    足，並不以攜帶之初有行兇之意圖為必要，最高法院七十九年台上字第五二五三
    號著有判例可資參照。本件被告所攜帶之扳手二支，均為質地堅硬之鐵器，係客
    觀上足以傷害人生命、身體之器械，顯為具有危險性之兇器。是核被告乙○○所
    為，係犯刑法第三百二十一條第一項第三款之攜帶兇器竊盜罪、槍砲彈藥刀械管
    制條例第七條第四項未經許可持有手槍罪及同法第十二條第四項未經許可持有子
    彈罪。檢察官認被告所為竊取車牌犯行係犯刑法第三百二十條第一項之普通竊盜
    罪，尚有未洽，惟起訴事實相同，爰依法變更起訴法條，併此敘明。被告以一行
    為，同時持有手槍及子彈，為想像競合犯，應從一重之未經許可無故持有手槍罪
    論處。又被告所犯未經許可持有手槍罪與攜帶兇器竊盜罪間，犯意各別，行為互
    異，應分論併罰之。爰審酌被告未經許可持有制式槍、彈，嚴重危害社會安全及
    他人之生命，而其隨身攜帶之危險尤為鉅大，及其持有兇器竊取他人車牌使用，
    妨害車牌所有人之權益，本應重懲，惟念其尚無犯罪前科，有台灣高等法院被告
    全國前案紀錄表可憑，素行良好，犯後坦承犯行，深具悔意，且尚未持槍彈造成
    他人實際損害等一切情狀，就其所犯上開二罪，酌情各量處如主文所示之刑，並
    諭知罰金易服勞役之折算標準，及定其應執行刑。上開扣案之九ｍｍ口徑制式貝
    瑞塔九二半自動手槍一把（含彈匣一個，槍枝管制編號0000000000號
    ），為違禁物，扳手二支，則為被告所有供犯罪所用之物，業經被告陳明在卷，
    分別依刑法第三十八條第一項第一款、第二款之規定，宣告沒收之。至扣案子彈
    五發，其中一發經試射，業已滅失，其餘四發則未能擊發，均係不發彈，不具殺
    傷力，均不予宣告沒收，併此敘明之。
三、末按，槍砲彈藥刀械管制條例已於九十年十一月十四日修正公布施行，並於同年
    月十六日生效，而修正前槍砲彈藥刀械管制條例第十九條關於「犯第七條等罪而
    經判處徒刑者，應於刑之執行完畢或赦免後令入勞動場所強制工作」之規定，於
    此次修正已遭修正刪除（參照修正條文），則依「保安處分適用裁判時之法律」
    之規定，甲○自無庸為強制工作之審酌諭知，併此敘明。
據上論斷，應依刑事訴訟法第二百九十九條第一項前段、第三百條，槍砲彈藥刀械管
制條例第七條第四項、第十二條第四項，刑法第十一條、第三百二十一條第一項第三
款、第四十二條第二項、第五十五條、第三十八條第一項第一款、第二款、第五十一
條第五款、第十款，罰金罰鍰提高標準條例第二條、現行法規所定貨幣單位折算新台
幣條例第二條，判決如主文。
中      華      民      國      九十一      年      一    月    十六    日
                                        臺灣高雄地方法院刑事第一庭
                                            審判長法  官  林  水  城
                                                  法  官  黃  悅  璇
                                                  法  官  謝  雨  真
右正本證明與原本無異。
如不服本判決，應於判決送達後十日內，向甲○提出上訴狀。
                                                  書記官  陳  威  志
中    華    民    國      九十一      年      一      月      十六      日
附錄本案論罪科刑法條：
槍砲彈藥刀械管制條例第七條第四項
未經許可，持有、寄藏或意圖販賣而陳列第一項所列槍砲、彈藥者，處五
年以上有期徒刑，併科新台幣一千萬元以下罰金。
刑法第三百二十一條第一項
犯竊盜罪而有左列情形之一者，處六月以上五年以下有期徒刑：
一  於夜間侵入住宅或有人居住之建築物、船艦，或隱匿其內而犯之者。
二  毀越門扇、牆垣或其他安全設備而犯之者。
三  攜帶兇器而犯之者。
四  結夥三人以上而犯之者。
五  乘火災、水災或其他災害之際而犯之者。
六  在車站或埠頭而犯之者。
